臺灣臺中地方法院刑事判決　　　　　　 96年度易緝字第150號
公　訴　人　臺灣臺中地方法院檢察署檢察官
被　　　告　卯○○
　　　　　　　　　　（現於臺灣臺中監獄臺中分監執行）
上列被告因詐欺等案件，經檢察官提起公訴（95年度偵字第1450
3號），本院判決如下：
    主    文
卯○○犯常業詐欺取財罪，累犯，處有期徒刑伍年貳月。
    犯罪事實
一、卯○○前因詐欺、侵占案件，經法院判決並定執行刑有期徒
    刑七月確定，於民國九十年一月二十九日執行完畢（起訴書
    誤載為九十年二月四日執行完畢）。復因業務侵占、詐欺案
    件，經法院判決並定執行刑有期徒刑三年六月確定（現仍在
    執行中），詎仍不知悔改。竟意圖為自己不法之所有，基於
    常業詐欺取財之犯意，假藉代客操作外匯保證金交易可高度
    獲利為誘餌，實際上並無將所吸收之資金全數投入交易之意
    思，自九十一年二月起，化名「陳詠恩」，對外佯稱具有輔
    仁大學財經碩士學歷（事實上其為光輝高職畢業），有多年
    外匯交易經驗，可代客操作外匯保證金交易，獲利豐厚，且
    有設定停損，降低風險，每月結算獲利，隨時可取回投資本
    金云云，經由其本人、未婚夫巳○○之父午○○或較早加入
    之投資者之介紹招攬，使如附表所示之癸○○、壬○○、姚
    麗（原名庚○○）、辰○、丑○○、丙○○、乙○○、甲○、己○○、丁○○、申○○、未○○（起訴書誤載為魏容
    英）、子○○、戊○○等十四人陷於錯誤，分別於附表所示
    時間，將附表所載金額匯入卯○○所指定之巳○○中國信託
    商業銀行中港分行帳戶（帳號：000000000000）、中華商業
    銀行東興分行帳戶（帳號：00000000000000），及其子翁渝
    城（原名辛○○）之中國信託商業銀行中港分行帳戶（帳號
    ：000000000000）、萬通商業銀行（已於九十二年十二月一
    日與中國信託商業銀行合併）台中分行帳戶（帳號：000000
    0000000），作為委託卯○○代為操作外匯保證金交易之投
    資款（詳如附表所載）。而卯○○明知外匯保證金交易屬於
    期貨交易之一種，未經許可不得擅自代他人操作與外匯指定
    銀行進行外匯保證金交易，為使投資人相信其確有操作之事
    實，復基於未經許可擅自經營期貨經理事業之犯意，於收受
    上開投資人所匯入之款項後，將其中少部分款項存入以巳○○名義在萬通商業銀行台中分行所開設之外匯保證金交易帳
    戶（帳號：00000000000），自九十一年十月十七日起至九
    十二年十月二十八日止，為癸○○等人代為操作外匯保證金
    交易，並約定獲利之三成為其佣金，以此方式非法經營外匯
    保證金期貨經理事業；其餘大部分款項則用以償還其個人購
    屋、購車分期貸款及供作日常生活所需，並恃以為生。初時
    卯○○為取信癸○○等人，均按月匯款予投資人以示確有投
    資並且獲利，使癸○○等人不疑有詐，陸續加碼投資，迄九
    十二年間起卯○○未再匯款予投資人，癸○○等人察覺有異
    ，要求取回投資本金，卯○○均藉故拖延，且避不見面，癸○○等人始知受騙。
三、案經臺中市警察局第六分局報告臺灣臺中地方法院檢察署檢
    察官偵查起訴。
    理    由
壹、程序方面
    被告卯○○迄本院言詞辯論終結前，均未對癸○○等十四名
    被害人警詢陳述之證據能力聲明異議，且本院審酌該等陳述
    為被害人本於親身見聞所為之陳述，並有其等提出之匯款單
    據足資佐證，堪信與事實相符，且卷內亦無證據資料顯示該
    等陳述違反被害人之自由意志，依該等言詞陳述作成時之情
    況，應認適當為證據，依刑事訴訟法第一百五十九條之五第
    二項規定，自得採為認定被告犯罪事實之依據，合先敘明。
貳、實體方面
一、訊據被告固承認其化名「陳詠恩」，向癸○○等十四人收取
    資金，未經許可，擅自代客操作外匯保證金交易，非法經營
    期貨經理事業，且事後未將投資本金返還予癸○○等人之事
    實，惟矢口否認有何常業詐欺犯行，辯稱：她沒有對外宣稱
    具有輔大財經碩士學歷，也沒有對癸○○等人說投資外匯保
    證金交易獲利豐厚，她是說外匯高利潤高風險，癸○○看到
    她作外匯保證金交易有賺錢，主動要求加入，之後癸○○為
    賺取佣金，招攬其他人投資，不是她去招攬，且她所收取之
    資金均全數投入外匯保證金交易，沒有拿來作為個人花用，
    因為最後是虧損，而癸○○等人不願意接受虧損，才未將投
    資款項返還予各投資人云云。
二、經查：
  (一)被告前述化名「陳詠恩」，對外宣稱具有輔仁大學財經碩士
    學歷，並稱可代為操作外匯保證金交易獲利豐厚，以招攬癸○○等人投資外匯保證金交易之犯罪事實，業據如附表所示
    之被害人於警詢及本院審理時證述明確，經核被害人之陳述
    大致相符，堪信為真實。其中：
  癸○○證稱：被告自稱陳詠恩，是輔大財經碩士，有多年外
    匯保證金交易經驗，利潤非常好，每月有百分之二十至三十
    的利潤，外匯保證金可以放大二十倍，且她有設百分之五的
    停損點，並說我可以先投入五千、一萬美金，之後再慢慢加
    碼，每月初結算一次，獲利直接匯到帳戶，本金可以隨時取
    回，並約定獲利的百分之三十是她的佣金。剛開始被告有依
    照約定將獲利匯到帳戶，九十二年五月或七月即未再匯款，
    被告說資金被套牢，隔了幾個月，我說要把本金取回，被告
    又說她流產無法處理。九十三年三月十八日，投資人決定不
    管剩下多少本金都要贖回，被告有答應，並稱一萬元美金剩
    下二千多元美金，被告講完之後，人就不見，投資人開始找
    被告，一直到警局大家才知道陳詠恩是假名，起訴書中所載
    己○○、申○○、未○○、子○○、戊○○等人是被告透過
    我介紹而招攬他們投資等語（見本院卷(一)第78-87頁）。
  壬○○證述：我於九十一年四月透過同事甲○知道她姪子（
    指巳○○）的女朋友陳詠恩在操作外匯，問我要不要投資，
    我同意投資，剛開始每月都有匯款至我的帳戶，九十二年一
    月起就停止匯款，九十二年三月份我向陳詠恩討回投資本金
    ，她一直推託不願退回，才知遭騙等語（見14227號偵卷第
    38-40頁）。
  庚○○證稱：我於九十一年七月中旬經由朋友午○○介紹認
    識化名陳詠恩之被告，她說她是從事投資外匯買賣經理人，
    並說利潤很好，每月會有相當豐厚的利潤，並稱當日沖銷，
    風險可以降至最低，每月結帳一次，月初分紅，而且隨時可
    以退出，佣金是分紅之三成，我相信她而加入投資，投資後
    被告有陸續將投資分紅利潤匯到我指定帳戶，到了九十二年
    七月後就沒有再分紅匯款，九十二年九月間我發覺不對，向
    她說要抽回我所投資金額，她剛開始說沒有問題，但到約定
    日期都沒有兌現，電話都不接，人也找不到，直到案發後才
    發現被告是用假名等語（見14227號偵卷第42-46頁）。
  辰○證述：九十一年八月三十日我先生朋友午○○介紹他媳
    婦陳詠恩給我認識，並說她專門在作外匯買賣，利潤很好，
    每月會有相當豐厚之利潤，風險可以降至最低，每月結帳一
    次，月初分紅，而且可以隨時退出，佣金是我分紅的三成，
    我相信而加入投資，投資後有分紅六次，九十二年六月後都
    沒有再分紅，我需要用錢所以跟被告講要退出，她剛開始說
    沒有問題，但到約定日期都沒有兌現，電話不接，人也找不
    到，直到案發後才知道被告用假名字騙人等語（見14227號
    偵卷第48-50頁）。
  丑○○證稱：午○○告訴我他媳婦陳詠恩投資外匯買賣利潤
    很好，每月會將投資所得利潤自動匯入我所指定之帳戶，她
    共匯三、四次利潤給我，之後就沒有了等語（見14227號偵
    卷第52-54頁）。
  丙○○證述：我與午○○閒聊時提到巳○○女友陳詠恩在作
    外匯交易，說投資報酬率不錯，我朋友癸○○也有參加，我
    就開始投資陳詠恩所操作之外匯，投資後陳詠恩每月均有匯
    款至我的帳戶，九十二年一月份陳詠恩就停止匯款，九十二
    年七月份我向陳詠恩說要退出，而她都拖延故意不將本金退
    還給我，才發覺受騙等語（見14227號偵卷第56-58頁）。
  乙○○證稱：午○○告訴我他媳婦陳詠恩投資外匯基金買賣
    利潤很好，每月會將投資所得利潤自動匯入指定帳戶，我就
    投資，被告共匯三至四次利潤給我，之後就沒有匯給我了等
    語（見14227號偵卷第60-62頁）。
  甲○證述：九十一年二月我姪子巳○○和陳詠恩到我家聊天
    ，陳詠恩提到可以透過電腦海外資訊操作外匯要幫我理財，
    我就相信她，之後我急需用錢，在九十二年三、四月向陳詠
    恩要回我的投資金額，她回答我說沒有問題，但卻一直避不
    見面也不歸還等語（見14227號偵卷第64-66頁）。
  己○○證稱：陳詠恩於九十一年十月邀我投資外匯，每月可
    賺取利潤，我答應，之後陳詠恩有陸續匯錢至我的帳戶六次
    ，九十二年九月後就沒有再匯錢給我，之後因我有急用想向
    陳詠恩取回我投資的錢，陳詠恩向我表示無法立即解約，到
    現在都沒有還我錢，案發後才知道被告以假名邀人投資等語
    （見14227號偵卷第67-69頁）。
  丁○○證述：九十一年十二月五日經由庚○○介紹認識化名
    陳詠恩之被告，被告向我遊說投資外匯買賣，說利潤很好，
    每月會將投資所得自動匯入我指定帳戶，要我加入投資，我
    被遊說後加入，之後她有陸續匯款給我，九十二年九月後沒
    有再匯款，九十二年十二月間我發覺不對，向她說要抽回投
    資金額，她說資金被套牢，我向她說要認賠殺出，但是她一
    直拖延等語（見14227號偵卷第70-73頁）。
  申○○證稱：我朋友癸○○告訴我有外幣投資，一萬元美金
    一個月就有新台幣二至三萬元的利息，我就參加，共拿到五
    次利息，九十二年七、八月後就沒有再拿到利息等語（見14
    227號偵卷第74-76頁）。
  未○○證述：我同學癸○○於九十一年七、八月帶我至陳詠
    恩家中，陳詠恩邀我投資外匯，她稱每月可賺取利潤，每月
    分紅一次並將分紅直接匯入帳戶，可以隨時取回投資金額，
    我回家考慮後答應，我投資後三、四個月都正常分紅，後來
    分紅日期越拖越久，九十二年四月後就都沒有再分紅匯錢給
    我，九十二年七月我打電話跟陳詠恩表示要先拿回二萬元美
    金，陳詠恩答應我但一直沒有拿到錢，之後我向陳詠恩要求
    取回全部投資金額，陳詠恩都以不同藉口拖延，最後不接電
    話，案發後我才知道陳詠恩是卯○○用的假名等語（見1422
    7號偵卷第77-80頁）。
  子○○證稱：我於九十一年十一月十二日經由朋友癸○○推
    薦投資外匯買賣績效不錯，就將錢匯入巳○○帳戶，九十二
    年五月後沒有繼續再回饋利潤，才覺得不對勁，向癸○○告
    知幫忙聯絡對方，但對方以各種理由藉故拖延，我才發覺受
    騙等語（見14227號偵卷第81-83頁）。
  戊○○證述：陳詠恩於九十一年十一月初邀我投資外匯，每
    月可賺取利潤，我便答應，並依陳詠恩提供的帳戶匯款，我
    投資後三、四個月分紅都正常，後來就有時慢二、三個月才
    分紅，九十二年九月後就沒有再分紅匯錢給我，之後我向陳
    詠恩要取回我投資的錢，陳詠恩表示無法立即解約，一直拖
    到今天都沒有還錢，案發後才知道卯○○以假名邀我投資等
    語（見14227號偵卷第84-86頁）等語。
  (二)如附表所示之被害人分別於附表所載時間，將附表所示金額
    匯入被告指定之巳○○、辛○○帳戶等情，業據癸○○等人
    證述在卷，並有其等提供之匯款單據在卷可稽（癸○○：見
    本院卷(一)第90-93頁；壬○○：見14227號偵卷第93-96頁；
    庚○○：見核退偵卷第138-139頁；辰○：見本院卷(一)第44
    頁；丑○○：見14227號偵卷第101頁；丙○○：見14227號
    偵卷第102-103頁；乙○○：見本院卷(一)第45-46頁；甲○：
    見14227號偵卷第107-108頁；己○○：見14227號偵卷第109
    頁；丁○○：見14227號偵卷第111頁；申○○：見14227號
    偵卷第112頁；魏容英：見14227號偵卷第113頁；子○○：
    見14227號偵卷第115頁；戊○○：見本院卷(一)第153頁），
    且為被告所不否認，是被告收受之投資款總額應有美金一百
    零七萬元。惟經本院調閱被告用以操作外匯保證金交易之巳
    ○○萬通商業銀行台中分行帳戶存提紀錄（見本院卷第99-1
    11頁），顯示該帳戶僅曾於；九十一年十月十五日存入美
    金十萬點八五元（開戶）；九十一年十一月六日存入美金
    十四萬；九十一年十一月十四日存入美金九萬九千九百五
    十三點九二元；九十二年一月九日存入美金二十萬元，合
    計存入美金五十三萬九千九百五十四點七七元，遠低於其向
    癸○○等人收取之總額，可見被告並未將癸○○等人所交付
    之投資金額全數投入外匯保證金交易。而被告於案發當時除
    操作外匯保證金交易外，別無其他工作，其所操作之外匯保
    證金交易，迄九十二年十月二十八日最後一筆交易為止，乃
    虧損美金十一萬二千七百六十三點九六元，此有保證金客戶
    交易明細一覽表附卷可憑（見本院卷(一)第149-152頁），並
    經任職中國信託商業銀行資本事業總處，負責外匯保證金交
    易業務之證人吳怡伸於本院審理中計算後證述明確（見本院
    卷(二)第84頁）。被告於案發當時既無工作收入，卻仍於九十
    一年九月十日以辛○○名義購買坐落臺中市○○區○○段一
    四地號土地及其上門牌號碼東興路三段三二九號五樓之一房
    屋，並設定新台幣七百二十萬元之最高限額抵押權；又於九
    十一年十二月十三日購買LEXUS廠牌汽車登記在辛○○名下
    ；另於九十一年九月二十五日購買BMW廠牌汽車登記在巳○○名下；以上業據辛○○、巳○○於本院審理時證述屬實，
    復有土地、建物登記謄本、財政部臺灣省中區國稅財產歸屬
    資料清單在卷可佐（見核退偵卷第113-115、147-148頁），
    被告顯係將癸○○等人所交付之投資款其中部分挪作個人花
    用，賴以為生甚明。
  (三)被告雖辯稱除了巳○○之萬通商業銀行台中分行外匯保證金
    交易帳戶外，其另有將癸○○等人交付之投資款投入新加坡
    新蘇富比投顧公司操作外匯保證金交易，金額有美金三百四
    十五萬元云云，然本件自九十三年間檢察官開始偵查，被告
    從未提出其將資金投入新蘇富比公司之辯解，迄本院審理末
    期始提出此項辯解，真實性大有可疑。且被告完全無法提出
    任何與新蘇比公司之契約、交易明細等資料，甚未能提供其
    個人英文姓名與新蘇富比公司之英文名稱供本院向駐新加坡
    單位查詢，此部分辯詞顯屬無據，不足憑採。
  (四)外匯保證金交易乃高風險高利潤之投資，投資者應自行評估
    風險再決定是否加入。倘被告收取癸○○等人之資金後，全
    數投入交易，則事後縱有虧損，亦無涉詐欺。惟本件被告係
    假藉代客操作外匯保證金交易獲利豐厚為誘餌，向癸○○等
    人吸收資金，事後僅將少部分資金投入交易，而將大部分款
    項供作自己花用，並恃以為生，其行為顯已構成常業詐欺罪
    ，而非單純民事糾紛。又槓桿保證金交易屬期貨交易業務之
    一種，外匯保證金交易為槓桿保證金交易之一種，故外匯保
    證金交易亦屬期貨交易業務之一種。任何人以收取佣金或手
    續費等方式代他人操作與外匯指定銀行進行外匯保證金交易
    ，係屬從事期貨交易之經理事業（財政部證券暨期貨管理委
    員會台財證(七)字第28246號函釋意旨參照）。本件被告未
    向主管機關申請許可並發給許可證照，而擅自接受委託收取
    佣金代他人操作外匯保證金交易，其行為已違反期貨交易法
    第八十二條第一項規定，自應負同法第一百十二條第五款之
    刑責。
  (五)綜上所述，被告所辯不足為採。本件事證明確，被告犯行堪
    以認定。至於被告雖聲請傳訊林德芳（即被告所稱林董）以
    證明該人有將美金六十萬元交由其操作；傳喚黃德發、孫先
    生，以證明其確實有從事外匯保證金交易，因虧損始無法將
    錢還給投資人，惟被告並未提供該三人之年籍、住址供本院
    傳喚，亦未說明該三人與本件癸○○等人交付資金予被告有
    何關連，核無傳喚調查之必要。另被告聲請傳喚友人寅○○
    攜帶其與新蘇富比公司交易相關資料到庭，本院依被告當庭
    所述之地址傳喚二次，均無寅○○之人到庭，且被告陳稱寅
    ○○為五十一年次、離婚，經本院以該姓名查詢之結果，並
    無符合條件之人，此部分亦無再行調查之必要，併予敘明。
三、被告行為後，刑法已刪除第三百四十條之常業詐欺罪，並自
    九十五年七月一日施行。本件被告先後詐騙癸○○等十四人
    並恃以為生，其行為均在九十五年六月三十日以前，次數有
    二次以上，依修正前刑法可論以常業詐欺之實質上一罪，依
    修正後刑法則須分論併罰，此部分經比較新舊法之結果，以
    舊法之常業詐欺罪較有利於被告（臺灣高等法院暨所屬法院
    因應新修正刑法施行座談會研討結論第22號之(一)參照）。又
    被告行為後，刑法關於累犯之規定亦經修正，然被告無論依
    修正前或修正後刑法第四十七條規定，均應論以累犯，並依
    法加重其刑，此部分尚無新法或舊法較為有利之問題。再被
    告行為後，刑法牽連犯之規定業經刪除，本件被告所犯常業
    詐欺與非法經營期貨經理事業二罪間，有手段目的之牽連關
    係，依修正前刑法得依牽連犯規定從法定刑較重之常業詐欺
    罪處斷即可，依修正後刑法則須分論併罰，經比較新舊法之
    結果，亦以舊法較有利於被告。案經綜合比較新舊法結果，
    以修正前刑法較為有利，依刑法第二條第一項規定，本件應
    適用修正前刑法規定論處。
四、核被告所為，係犯修正前刑法第三百四十條之常業詐欺罪、
    期貨交易法第一百十二條第五款之非法經營期貨經理事業罪
    。起訴書認被告先後多次詐欺犯行成立連續詐欺取財罪，尚
    有未洽，然二者社會事實同一，且業經蒞庭之公訴檢察官於
    論告時變更起訴法條，本院自無庸再予變更起訴法條。被告
    所犯上開二罪，有手段目的之牽連關係，應依修正前刑法第
    五十五條規定，從法定刑較重之常業詐欺罪處斷。檢察官雖
    未就被告所犯期貨交易法第一百十二條第五款之罪提起公訴
    ，惟此部分與被告經起訴成罪之犯罪事實，既有牽連犯之裁
    判上一罪關係，為起訴效力所及，本院自得併予審判。另起
    訴書雖認被告就上開詐欺犯行，與巳○○、午○○、辛○○
    間有犯意聯絡及行為分擔，應論以共同正犯，惟依本院調查
    證據之結果，尚難認定其三人與被告間確有詐欺之犯意聯絡
    或行為分擔，且其三人被訴與被告共同詐欺取財部分，業經
    本院以九十五年度易字第一八二九號判決無罪在案，附此敘
    明。被告前因詐欺、侵占案件，經法院判決並定執行刑有期
    徒刑七月確定，於九十年一月二十九日執行完畢，有卷附臺
    灣高等法院被告前案紀錄表可參，其於前案有期徒刑執行完
    畢五年內再犯本件有期徒刑以上之罪，為累犯，應依法加重
    其刑。爰審酌被告前因詐欺案件，業經法院判刑確定並已執
    行完畢，仍不悔改，再犯下本案，詐騙金額高達新台幣三千
    七百餘萬元，事後未與被害人達成和解，且飾詞卸責，未見
    悔意，本件審理中係經發布通緝始到案，對於自己違法行為
    未能主動面對司法裁判，犯後態度不佳等一切情狀，量處如
    主文所示之刑。
據上論斷，應依刑事訴訟法第二百九十九條第一項前段，刑法第
二條第一項前段、（修正前）第三百四十條、第四十七條、第五
十五條，罰金罰鍰提高標準條例第一條前段，判決如主文。
中　　華　　民　　國　　96　　年　　12　　月　　20　　日
                  刑事第十二庭  審判長法  官  莊深淵
                                      法  官  蔡建興
                                      法  官  羅智文
上正本證明與原本無異。
如不服本判決，應於送達後十日內向本院提出上訴狀（須附繕
本），上訴於臺灣高等法院臺中分院。
                                      書記官  廖春玉
中　　華　　民　　國　　96　　年　　12　　月　　20　　日
附錄本案論罪科刑法條
期貨交易法第112條第5款
有下列情事之一者，處7年以下有期徒刑，得併科新台幣300萬元
以下罰金：
五  未經許可，擅自經營期貨信託事業、期貨經理事業、期貨顧
    問事業或其他期貨服務事業者。
（修正前）刑法第340條
以犯第339條之罪為常業者，處1年以上7年以下有期徒刑，得併
科5萬元以下罰金。
附表
┌──┬───┬──────┬────────┬────┐
│編號│被害人│匯款時間    │匯款金額        │匯入帳戶│
│    │      │            │（括弧內為折算  │        │
│    │      │            │新台幣）        │        │
├──┼───┼──────┼────────┼────┤
│1   │癸○○│自91.02.20起│美金19萬元      │ABC     │
│    │      │至92.01月止 │（0000000元）   │        │
├──┼───┼──────┼────────┼────┤
│2   │壬○○│自91.04.30起│美金7萬元       │ABD     │
│    │      │至91.06.28止│（0000000元）   │        │
├──┼───┼──────┼────────┼────┤
│3   │庚○○│自91.08.30起│美金40萬元      │AB      │
│    │      │至92.01.03止│（00000000元）  │        │
├──┼───┼──────┼────────┼────┤
│4   │辰○  │91.08.30    │美金2萬元       │A       │
│    │      │            │（750000元）    │        │
├──┼───┼──────┼────────┼────┤
│5   │丑○○│91.11.01    │美金2萬元       │B       │
│    │      │            │（700000元）    │        │
├──┼───┼──────┼────────┼────┤
│6   │丙○○│自91.07.01起│美金5萬元       │AB      │
│    │      │至91.11.01止│（0000000元）   │        │
├──┼───┼──────┼────────┼────┤
│7   │乙○○│91.10.30    │美金3萬元       │B       │
│    │      │            │（0000000元）   │        │
├──┼───┼──────┼────────┼────┤
│8   │甲○  │自91.03.28起│美金6萬元       │BD      │
│    │      │至91.12.02止│（0000000元）   │        │
├──┼───┼──────┼────────┼────┤
│9   │己○○│91.10.30    │美金1萬元       │B       │
│    │      │            │（348700元）    │        │
├──┼───┼──────┼────────┼────┤
│10  │丁○○│91.12.05    │美金10萬元      │B       │
│    │      │            │（0000000元）   │        │
├──┼───┼──────┼────────┼────┤
│11  │申○○│91.09.30    │美金1萬元       │A       │
│    │      │            │（352000元）    │        │
├──┼───┼──────┼────────┼────┤
│12  │魏容英│自91.10.15起│美金6萬元       │BD      │
│    │      │至92.03.31止│（0000000元）   │        │
├──┼───┼──────┼────────┼────┤
│13  │子○○│91.11.12    │美金1萬元       │B       │
│    │      │            │（350000元）    │        │
├──┼───┼──────┼────────┼────┤
│14  │戊○○│自91.08.30起│美金4萬元       │A       │
│    │      │至91.11.26止│（0000000元）   │        │
├──┴───┴──────┴────────┴────┤
│合計                        美金107萬元               │
│                            新台幣00000000元          │
└───────────────────────────┘
A：巳○○中國信託商業銀行中港分行（帳號：000000000000）
B：巳○○中華商業銀行東興分行（帳號：00000000000000）
C：辛○○中國信託商業銀行中港分行（帳號：000000000000）
D：辛○○萬通商業銀行台中分行（帳號：0000000000000）
